臺灣高雄地方法院刑事判決
111年度審交訴字第134號
公  訴  人  臺灣高雄地方檢察署檢察官
被      告  章臣俊



上列被告因公共危險案件，經檢察官提起公訴（111年度偵字第3
481號），因被告於準備程序進行中就被訴事實為有罪之陳述，
經本院裁定改依簡式審判程序審理，判決如下：
    主  文
章臣俊犯不能安全駕駛動力交通工具罪，處有期徒刑陸月，如易
科罰金，以新臺幣壹仟元折算壹日。又犯駕駛動力交通工具發生
交通事故致人傷害而逃逸罪，處有期徒刑陸月，如易科罰金，以
新臺幣壹仟元折算壹日。應執行有期徒刑拾月，如易科罰金，以
新臺幣壹仟元折算壹日。
    事  實
一、章臣俊於民國110年12月10日7時許，在高雄市鳳山區鳳農市
    場旁公園飲用酒類後，吐氣所含酒精濃度為每公升0.25毫克
    以上，業達不能安全駕駛動力交通工具之程度，且其知悉上
    情，仍基於不能安全駕駛動力交通工具而駕駛之犯意，駕駛
    車牌號碼0000-00號自用小客車行駛於道路。嗣於同日10時41分
    許，行駛至高雄市苓雅區三多一路與武嶺街口附近時，本應
    注意飲用酒類或其他類似物後其吐氣所含酒精濃度達每公升
    0.15毫克以上者，不得駕車，而依當時情況並無不能注意之
    情事，仍因酒後駕車注意力減低而不慎撞擊乘坐於已熄火之
    車牌號碼000-000號普通重型機車上之陳聖天，致陳聖天受
    有左小腿挫傷之傷害（過失傷害部分未據告訴）。詎章臣俊
    明知已因駕駛上開車輛發生交通事故，並致陳聖天受傷，竟
    未報警或在現場等待警方到場，復未採取任何救護措施，反
    萌肇事逃逸之犯意，逕行駕車離去。嗣警方獲報循線於高雄
    市鳳山區油管路3巷內查獲章臣俊，並於同日15時44分許，
    對其施以酒精濃度檢測，測得其吐氣所含酒精濃度為每公升
    0.76毫克，始查悉上情（章臣俊另於同日10時44分許駕駛上
    開車輛肇事，致洪素鑾受傷後，駕車離開現場部分，所涉過
    失傷害、肇事逃逸罪嫌，業經檢察官為不起訴處分在案，非
    本案起訴範圍）。
二、案經高雄市政府警察局苓雅分局報告臺灣高雄地方檢察署檢
    察官偵查起訴。
    理  由
一、本件被告章臣俊所犯非死刑、無期徒刑、最輕本刑為3年以
    上有期徒刑之罪或高等法院管轄第一審案件，其於準備程序
    進行中，就被訴事實為有罪之陳述，經告知簡式審判程序之
    旨，並聽取當事人之意見後，本院認宜進行簡式審判程序，
    爰依刑事訴訟法第273條之1第1項規定，裁定進行簡式審判
    程序。又因改行簡式審判程序之故，依刑事訴訟法第159條
    第2項之規定，本件不受同法第159條第1項傳聞法則之限制
    ，合先敘明。
二、上開犯罪事實，業據被告於偵訊及本院審理時坦承不諱（見
    偵卷第43至44頁，本院卷第71、85頁），並據證人即被害人
    陳聖天、證人即目擊者簡淑卿於警詢中證述明確（見警卷第
    9至11、23至24頁)，復有國軍高雄總醫院附設民眾診療服務
    處診斷證明書、當事人酒精測試紀錄表、呼氣酒精測試器檢
    定合格證書、道路交通事故現場圖、道路交通事故調查報告
    表㈠、㈡-1、道路交通事故談話紀錄表、高雄市政府警察局鑑
    定書等各1份，以及監視器擷取照片10張、行車紀錄器畫面5
    張、現場照片23張在卷可佐（見警卷第15、32至46、50至58
    、64至65、69至73頁，偵卷第51至52頁)，足認被告之任意
    性自白與事實相符，足堪採為認定事實之依據。從而，本案
    事證明確，被告上開犯行均堪認定，應依法論科。
三、按行為後法律有變更者，適用行為時之法律。但行為後之法
    律有利於行為人者，適用最有利於行為人之法律，刑法第2
    條第1項定有明文。查被告為本案行為後，刑法第185條之3
    業於111年1月28日修正公布施行，並於同年月30日生效。修
    正後刑法第185條之3第1項第1款之不能安全駕駛動力交通工
    具罪之法定刑業由「2年以下有期徒刑，得併科20萬元以下
    罰金」修正為「3年以下有期徒刑，得併科30萬元以下罰金
    」，經比較新舊法之規定，修正後刑法第185條之3第1項第1
    款之規定並未有利於被告，依前揭規定，應適用被告行為時
    即修正前刑法第185條之3第1項第1款之規定。　　
四、論罪科刑：
  ㈠核被告所為，係犯修正前刑法第185條之3第1項第1款之不能
    安全駕駛動力交通工具罪、刑法第185條之4第1項前段之駕
    駛動力交通工具發生交通事故致人傷害而逃逸罪。被告所犯
    上開2罪間，犯意各別，行為互殊，應予分論併罰。
  ㈡就被告是否構成累犯一事，檢察官並未為主張，遑論具體指
    出證明方法，依最高法院刑事大法庭110年度台上大字第566
    0號裁定意旨，本院自無庸就此部分依職權調查並為相關之
    認定，且被告此部分前科素行僅須依刑法第57條第5款規定
    於量刑時予以審酌即可，附此敘明。　　
  ㈢爰以行為人之責任為基礎，審酌被告理應知悉酒精對人之意
    識能力具有不良影響，仍於酒後吐氣酒精濃度達每公升0.76
    毫克狀況下，罔顧公眾之交通安全，駕駛汽車行駛於道路上
    ，並使證人陳聖天受有傷害，復於肇事後擅行離開現場，影
    響證人陳聖天即時救護之時機，行為誠屬可議；惟念及被告
    犯後坦承犯行，態度尚可，並考量被告已透過家屬與證人陳
    聖天成立和解一情，有和解書在卷可佐（見偵卷第61頁）；
    兼衡被告於本院自陳之教育程度與家庭經濟狀況（詳見本院
    卷第91至93頁）、犯罪動機、素行（詳見卷附臺灣高等法院
    被告前案紀錄表）等一切情狀，分別量處如主文所示之刑，
    並均諭知易科罰金之折算標準。復考量被告所犯2罪時間、
    空間及因果上之關連性暨前述情節，就被告所犯2罪定其應
    執行之刑如主文所示，並諭知易科罰金之折算標準。
據上論斷，應依刑事訴訟法第273條之1第1項、第299條第1項前
段，判決如主文。
本案經檢察官鄧友婷提起公訴，檢察官范文欽到庭執行職務。
中　　華　　民　　國　　111 　年　　 9　　月　　12　　日
                  刑事第五庭    法  官  林明慧
以上正本證明與原本無異。
如不服本判決應於收受送達後20日內向本院提出上訴書狀，並應
敘述具體理由；如未敘述上訴理由者，應於上訴期間屆滿後20日
內向本院補提理由書（均須按他造當事人之人數附繕本）「切勿
逕送上級法院」。　　
中　　華　　民　　國　　111 　年　　9 　　月　　12　　日
                                書記官  鄭永媚
附錄本判決所引法條 
修正前中華民國刑法第185 條之3 第1 項第1 款
駕駛動力交通工具而有下列情形之一者，處2年以下有期徒刑，
得併科20萬元以下罰金：
一、吐氣所含酒精濃度達每公升零點二五毫克或血液中酒精濃度
    達百分之零點零五以上。
中華民國刑法第185 條之4第1項
駕駛動力交通工具發生交通事故，致人傷害而逃逸者，處6月以
上5年以下有期徒刑；致人於死或重傷而逃逸者，處1年以上7年
以下有期徒刑。